最高法院刑事判決　　　　　　一○○年度台上字第四二九二號
上　訴　人　鍾雪媚
選任辯護人　林石猛律師
　　　　　　邱基峻律師
　　　　　　張宗琦律師
上列上訴人因偽造有價證券等罪案件，不服台灣高等法院高雄分
院中華民國一○○年五月二十七日第二審判決（九十九年度上訴
字第一九八三號，起訴案號：台灣屏東地方法院檢察署九十八年
度偵字第五四三二號），提起上訴，本院判決如下：
    主  文
上訴駁回。
    理  由
一、偽造有價證券部分：
按刑事訴訟法第三百七十七條規定，上訴於第三審法院，非以判
決違背法令為理由，不得為之。是提起第三審上訴，應以原判決
違背法令為理由，係屬法定要件。如果上訴理由書狀並未依據卷
內訴訟資料，具體指摘原判決不適用何種法則或如何適用不當，
或所指摘原判決違法情事，顯與法律規定得為第三審上訴理由之
違法情形，不相適合時，均應認其上訴為違背法律上之程式，予
以駁回。本件原判決撤銷第一審不當之判決，改判論處上訴人鍾
雪媚意圖供行使之用，而偽造有價證券二罪各罪刑。已詳敘認定
犯罪事實之依據及憑以認定之理由。從形式上觀察，原判決並無
任何違背法令之處。查證據之取捨及事實之認定，為事實審法院
之職權，茍其判斷無違經驗法則或論理法則，即不能任意指為違
法。又證人之陳述部分前後不符，或相互間有所歧異時，究竟何
者為可採，法院仍得本其自由心證予以斟酌，非謂一有不符或矛
盾，即應認其全部均為不可採信。原判決說明告訴人林含笑於偵
查、第一審中之證言，何者可採，何者不足取，並依憑告訴人黃
國瑞，與證人陳靜文、黃纖惠、林淑梅分別於偵查、第一審時之
證詞，卷附支票影本、代收票據紀錄表影本、票據掛失止付通知
、穎祥藥局監視器錄影翻拍照片、掛失止付票據提示人資料查報
表、遺失票據申報書等證據資料，參酌卷內其他證據調查之結果
，綜合判斷，以上訴人縱有於票根為特別註記，或係其另有顧忌
，其辯解係經林含笑或黃國瑞事前同意或授權一節，顯係不足採
。認上訴人確有如原判決事實欄所載意圖供行使之用，而偽造有
價證券之犯行，所為論斷與經驗法則及論理法則俱無違背，亦無
所指判決理由矛盾或違背證據法則之違法情形存在。上訴意旨未
依據卷證資料，具體指摘原判決如何違背法令，置原判決之論敘
於不顧，徒執陳詞謂確實獲得林含笑、黃國瑞之授權使用支票云
云，對原審採證認事及其他自由裁量職權行使，任意指摘，難謂
已符合首揭法定上訴要件。其此部分上訴違背法律上之程式，應
予駁回。
二、詐欺取財部分：
刑事訴訟法第三百七十六條所列各罪之案件，經第二審判決者，
不得上訴於第三審法院，法有明文。上訴人另犯詐欺取財罪部分
，原審係依刑法第三百三十九條第一項論處罪刑，核屬刑事訴訟
法第三百七十六條第四款之案件。依首開說明，既經第二審判決
，自不得上訴於第三審法院，上訴人猶提起上訴，顯為法所不許
，應併駁回之。
據上論結，應依刑事訴訟法第三百九十五條前段，判決如主文。
中    華    民    國  一○○  年    八    月    四    日
                      最高法院刑事第十一庭
                          審判長法官  陳  世  淙  
                                法官  陳  東  誥  
                                法官  何  菁  莪  
                                法官  施  俊  堯  
                                法官  韓  金  秀  
本件正本證明與原本無異
                                      書  記  官  
中    華    民    國  一○○  年    八    月    八    日
                                                      Ｅ